【裁判字號】    90,訴,1081
【裁判日期】    900626
【裁判案由】    清償借款
【裁判全文】
臺灣台中地方法院民事判決  九十年度訴字第一○八一號
    原      告  台中商業銀行股份有限公司台中分行
    法定代理人  盧進三
    訴訟代理人  陳明源
    被      告  甲○○
    訴訟代理人  楊俊杰
右當事人間請求清償借款事件，本院判決如左：
    主    文
被告應給付原告美金柒萬玖仟參佰伍拾參元陸角及自民國八十九年一月二十七日起至
清償日止，按年息百分之九計算之利息，暨自民國八十九年二月二十八日起至清償日
止，逾期在六個月以內者，按上開利率百分之十，逾期在六個月以上者，按上開利率
百分之二十計算之違約金。
訴訟費用由被告負擔。
本判決於原告以美金貳萬陸仟肆佰伍拾壹元供被告擔保後，得假執行。
    事    實
甲、原告方面：
  一、聲明：除假執行擔保金額外，如主文所示。
  二、陳述：緣訴外人桂冠開發股份有限公司於民國八十八年十二月日邀同被告甲○
      ○、訴外人顏玉琴、葉臣棟為連帶保證人向原告申請開發信用狀額度美金三十
      萬元，嗣於八十七年一月二十七日借款美金七萬九千三百五十三元六角，借款
      期間自八十九年一月二十七日至八十九年七月二十五日，利息按年息百分之九
      計付，利率遲延履行時，除仍按上開利率計息外，其期六個月以內者，按上開
      利率百分之十，逾期在六月以上者，其超過六個月部分，按上開利率百分之二
      十加付違約金，詎上開借款於八十九年一月二十七日起即未依約清償，依授信
      約定書第五條約，被告等人已喪失期限利益，視同全部到期，被告等二人應負
      清償之責，嗣迭經催討不獲置理，爰依連帶保證之法律關係請求清償上開款項
      。
  三、證據：提出開信用狀約定書、借據、開狀明細表各一份為證。
乙、被告方面：
    被告訴訟代理人稱認諾本件債務，被告確為連帶保證人，現無力清償，另稱對原
    告主張之金額、利率均無意見等語。
    理    由
一、本件原告主張之事實，業據其提出開信用狀約定書、借據、開狀明細表各一份，
    復為被告所不爭執，並自承其確為連帶保證人，另稱對原告主張之金額、利率均
    無意見等語，核屬相符，自堪信原告之主張為真實。又被告之訴訟代理人於審理
    中雖稱認諾本件債務云云，惟查被告民事委任書記載受任人「但無」民事訴訟法
    第七十條第一項但書及同條第二項所列各行為之特別代理權，是被告並未授權訴
    訟代理人得為認諾，有上開被告民事委任書一份附卷可參，故本件被告訴訟代理
    人之認諾自不生效力。另被告辯以現無力清償云云，縱令屬實，惟債務人現財產
    資力狀況不佳、有無能力清償等情，仍無解於債務人清償債務之責，其辯以無力
    清償一節，未足為有利被告之認定。
二、按保證者，謂當事人約定，一方於他方之債務人不履行債務時，由其代負履行責
    任之契約，同法第七百三十九條亦有明文。本件訴外人桂冠開發股份有限公司向
    原告借款既未依約清償，且被告甲○○為其連帶保證人，從而，原告依連帶保證
    契約之法律關係，請求被告給付美金七萬九千三百五十三元六角及自八十九年一
    月二十七日起至清償日止，按年息百分之九計算之利息，暨自八十九年二月二十
    八日起至清償日止，逾期在六個月以內者，按上開利率百分之十，逾期在六個月
    以上者，按上開利率百分之二十計算之違約金，為有理由，應予准許。
三、原告陳明願供擔保，請求宣告假執行，經核無不合，茲酌定相當之擔保金額，予
    以准許。又被告訴訟代理人雖稱認諾，惟其並無第七十條第一項但書之特別代理
    權，其認諾不生效力，本院自無從依民事訴訟法第三百八十九條第一項第一款職
    權宣告假執行，併此敘明。
據上論結，本件原告之訴為有理由，依民事訴訟法第七十八條，第三百九十條第二項
，判決如主文。
中      華      民      國    九十      年      六      月    二十六    日
                                臺灣台中地方法院民事第三庭
~B法      官  陳  葳
右為正本係照原本作成
如對本判決上訴，須於判決送達後廿日內向本院提出上訴狀
中      華      民      國    九十      年      六      月    二十六    日
~B法院書記官


司法院資訊處製作；財團法人民間司法改革基金會備份。
